ACORDAO-COMPLETO-2578753

ACÓRDÃO DE RELAÇÃO

ACÓRDÃO DE RELAÇÃO 1789/2023 ATA 4/2023 - SEGUNDA CÂMARA

Acórdão 1789/2023-TCU-Segunda Câmara
Trata-se de tomada de contas especial instaurada pela Secretaria Especial do Desenvolvimento Social, atual Ministério do Desenvolvimento e Assistência Social, Família e Combate à Fome, em desfavor de Ildemar Gonçalves dos Santos, em razão da não comprovação da regular aplicação dos recursos repassados pela União realizadas por meio do Convênio 99/2007, Siafi 597179 (peça 14) , firmado entre o referido órgão e o município de Açailândia/MA, e que tinha por objeto o "apoio financeiro para implantar o programa de aquisição de alimentos - compra direta local da agricultura familiar por meio da aquisição de produtos agropecuários produzidos por agricultores familiares".
 Considerando a edição da Resolução-TCU 344, de 11 de outubro de 2022, que regulamenta, no âmbito do Tribunal de Contas da União, a prescrição para o exercício das pretensões punitiva e de ressarcimento;
considerando que a prestação de contas foi enviada pela responsável em 28/5/2009 (peça 41) , sendo esse o termo inicial para contagem do prazo prescricional, conforme disposto no art. 4º, inciso II, da mencionada resolução;
considerando que, entre a apresentação da prestação de contas pelo responsável (peça 41) , em 28/5/2009, e o encaminhamento do Ofício 110/2015 à Prefeitura de Açailândia/MA, solicitando a apresentação de documentação complementar, em 17/4/2015 (peça 390) , se passaram mais de cinco anos, o que evidencia a ocorrência da prescrição entre causas interruptivas (art. 5º, inciso II, c/c os §§ 1º e 2º, da referida norma) ;
considerando os pareceres uniformes emitidos nos autos (peças 445 a 448) ;
ACORDAM os Ministros do Tribunal de Contas da União, reunidos em sessão da Segunda Câmara, com fundamento nos arts. 1º, caput, da Lei 9.873/1999, 4º, 5º e 11 da Resolução-TCU 344/2022 e 143, inciso V, alínea "a", do Regimento Interno, em: (i) reconhecer a ocorrência da prescrição da pretensão punitiva e de ressarcimento e arquivar o processo; (ii) cientificar desta deliberação o Ministério do Desenvolvimento e Assistência Social, Família e Combate à Fome, na forma sugerida pela unidade técnica.
1. Processo TC-Processo 003.331/2022-9 (TOMADA DE CONTAS ESPECIAL) 
	1.1. Responsável: Ildemar Gonçalves dos Santos (XXX.612.393-XX) .
	1.2. Órgão/Entidade: Prefeitura Municipal de Açailândia - MA.
	1.3. Relator: Ministro Augusto Nardes.
	1.4. Representante do Ministério Público: Subprocurador-Geral Paulo Soares Bugarin.
	1.5. Unidade Técnica: Unidade de Auditoria Especializada em Tomada de Contas Especial (AudTCE) .
	1.6. Representação legal: Amanda Correa Fernandes (167.317/OAB-MG) , Carlos Eduardo Barros Gomes (10.303/OAB-MA) e outros, representando Ildemar Gonçalves dos Santos. 
	1.7. Determinações/Recomendações/Orientações: não há.

Segunda Câmara

Ildemar Gonçalves dos Santos (XXX.612.393-XX).

AUGUSTO NARDES

Amanda Correa Fernandes (167.317/OAB-MG), Carlos Eduardo Barros Gomes (10.303/OAB-MA) e outros, representando Ildemar Gonçalves dos Santos.

TOMADA DE CONTAS ESPECIAL (TCE)

Unidade de Auditoria Especializada em Tomada de Contas Especial (AudTCE).